臺灣高等法院臺中分院民事裁定
110年度重上字第47號
上  訴  人  陳柏霖即陳振嘉



上列上訴人因與被上訴人中帆塑膠纖維工業股份有限公司等五人
間請求給付委任酬金事件，不服本院於中華民國110年11月17日
所為第二審判決，提起上訴，本院裁定如下：
    主  文
上訴人應於收受本裁定正本七日內，補繳第三審裁判費新臺幣11
2,132元，並補提委任律師或具律師資格之關係人為訴訟代理人
之委任狀，如未依限補正，即裁定駁回上訴。
    理  由
一、按提起第三審上訴，應依民事訴訟法第77條之16規定，繳納
    裁判費，此為必須具備之程式；當事人提起第三審上訴，若
    未依上開規定繳納裁判費者，原第二審法院應定期間命其補
    正，如不於期間內補正，應以裁定駁回之，民事訴訟法第48
    1條準用第442條第2項定有明文。又對於第二審判決上訴，
    上訴人應委任律師為訴訟代理人，但上訴人或其法定代理人
    具有律師資格者，不在此限；上訴人之配偶、三親等內之血
    親、二親等內之姻親，或上訴人為法人、中央或地方機關時
    ，其所屬專任人員具有律師資格並經法院認為適當者，亦得
    為第三審訴訟代理人；第1項但書及第2項情形，應於提起上
    訴或委任時釋明之；上訴人未依第1項、第2項規定委任訴訟
    代理人，或雖依第2項委任，法院認為不適當者，第二審法
    院應定期先命補正，逾期未補正，亦未依第466條之2為聲請
    者，第二審法院應以上訴不合法裁定駁回之，同法第466條
    之1定有明定。又以訴訟主張之數項訴訟標的間有不真正連
    帶債務關係，即該數項訴訟標的間互有競合關係，依民事訴
    訟法第77條之2規定，僅就其中價額最高者徵收裁判費（最
    高法院104年度台抗字第72號裁定意旨參照）。
二、經查，上訴人不服本院110年度重上字第47號判決，提起第
    三審上訴，其上訴聲明請求被上訴人中帆塑膠纖維工業股份
    有限公司（下稱中帆公司）應給付新臺幣（下同）7,441,98
    0元本息；被上訴人劉淑芳、劉家瑋、劉淑婷及劉揚（下稱
    劉淑芳等4人）應連帶給付7,441,980元本息；且中帆公司與
    劉淑芳等4人間為不真正連帶責任，是上開兩項請求間有競
    合關係，核其訴訟標的金額為7,441,980元，應徵第三審裁
    判費112,132元，未據繳納；上訴人復未依民事訴訟法第466
    條之1提出委任律師或具律師資格之關係人為訴訟代理人之
    委任狀，爰依前揭規定，命上訴人應於收受本裁定正本後，
    依主文所示期限補正，逾期未補正，即駁回其上訴，特此裁
    定。
中　　華　　民　　國　　110 　年　　12　　月　　30　　日
        　　   民事第四庭     審判長法　官  林慧貞
　　　　　　　　　　　　　　        法　官  莊嘉蕙
　　　　　　　　　　　　　　　      法　官  劉惠娟
正本係照原本作成。        
不得抗告。
                                    書記官  陳文明

中　　華　　民　　國　　110 　年　　12　　月　　30　　日